【裁判字號】    99,訴,479
【裁判日期】    991230
【裁判案由】    違反毒品危害防制條例
【裁判全文】
臺灣花蓮地方法院刑事判決               99年度訴字第479號
公  訴  人  臺灣花蓮地方法院檢察署檢察官
被      告  劉昆霖
上列被告因違反毒品危害防制條例案件，經檢察官提起公訴（99
年度毒偵字第 638號），被告於準備程序進行中，就被訴事實均
為有罪之陳述，經本院合議庭裁定由受命法官獨任進行簡式審判
程序，判決如下：
    主  文
劉昆霖施用第一級毒品，累犯，處有期徒刑壹年貳月；扣案之第
一級毒品海洛因壹包（驗餘後淨重零點零伍公克，含難以完全析
離之包裝袋壹只）沒收銷燬之；扣案之注射針筒壹支，沒收之。
    事  實
一、劉昆霖有下列施用毒品執行觀察、勒戒、強制戒治以及構成
    累犯之前案紀錄：
  (一)前因施用毒品案件，經本院裁定送觀察、勒戒後，認無繼續
    施用毒品傾向，於民國88年 5月27日經釋放出所後，由臺灣
    花蓮地方法院檢察署檢察官以88年度偵緝第62號為不起訴處
    分確定。
  (二)又因施用毒品案件，經送觀察勒戒後，認有繼續施用毒品傾
    向，經送強制戒治（於89年 6月20日停止戒治出所），並經
    本院於89年5月4日，以89年度訴字第46號判決判處有期徒刑
    7月、4月，應執行有期徒刑10月確定；復於停止戒治期間再
    因施用毒品案件，經本院撤銷上開停止戒治並裁定令入戒治
    處所施以強制戒治，並經本院於90年3月2日，以90年度易字
    第39號判決判處有期徒刑 5月確定；上開二刑經接續執行，
    於91年12月2日執行完畢。（不構成累犯）
  (三)再因施用毒品案件，經本院以於93年 3月30日，以92年度訴
    字第242號判決判處有期徒刑 10月、7月，應執行有期徒刑1
    年3月確定；復因施用毒品案件，經本院於94年 5月2日，以
    94年度訴字第55號判決判處有期徒刑11月確定，二刑接續執
    行，於95年12月10縮短刑期執行完畢；更因施用毒品案件，
    經本院於97年6月13日，以97年度花簡字第230號判決判處應
    執行有期徒刑6月確定，於98年2月2日易科罰金執行完畢。
    （均構成累犯）
二、詎劉昆霖仍未能戒除毒癮，基於施用第一、二級毒品之犯意
    ，於99年 9月17日上午10時許，在位於花蓮縣吉安鄉○○○
    路42巷6號1樓廁所內，以將海洛因、甲基安非他命加水混合
    置入注射針筒內，再持以施打左手上臂肌肉處之方式，同時
    施用第一級毒品海洛因及第二級毒品甲基安非他命。旋經警
    於同日下午 2時許，持本院核發之搜索票前往上址實施搜索
    ，並扣得其所有之第一級毒品海洛因 1包（驗餘後淨重0.05
    公克）及其所有，用以吸食海洛因、甲基安非他命之注射針
    筒 1支，再經警得其同意採集其尿液送驗結果，呈海洛因之
    代謝物即嗎啡，以及安非他命類陽性反應，始悉上情。
三、案經花蓮縣警察局吉安分局報告臺灣花蓮地方法院檢察署檢
    察官偵查起訴。
    理  由
一、本件被告劉昆霖所犯者，均非為死刑、無期徒刑、最輕本刑
    為 3年以上有期徒刑之罪或高等法院管轄第一審案件，其於
    準備程序進行中，先就被訴事實為有罪之陳述，經告知其簡
    式審判程序之旨，並聽取公訴人及被告之意見後，本院依刑
    事訴訟法第273條之1第 1項之規定，裁定由受命法官獨任進
    行簡式審判程序，且依同法第273條之2規定，簡式審判程序
    之證據調查，不受第159條第1項、第161條之2、第161條之3
    、第163條之1及第164條至第170條規定之限制，合先敘明。
二、上揭事實，業據被告於警、偵訊及本院準備程序、審理時，
    均坦認在卷，而被告經警前往搜索，並得其同意後所採集之
    尿液經送驗結果，呈安非他命類及嗎啡陽性反應一節，有本
    院搜索票、搜索扣押筆錄、偵辦毒品案件涉嫌人尿液檢體採
    集送驗記錄表、慈濟大學濫用藥物檢驗中心檢驗總表影本各
    1份在卷可稽。扣案之粉末1包經送驗結果，含第一級毒品海
    洛因成分一節，則有法務部調查局濫用藥物實驗室鑑定書 1
    份存卷為憑；此外，復有現場及扣案證物照片在卷及注射針
    筒 1支扣案足佐。再者，被告前因施用毒品案件，經本院裁
    定送觀察、勒戒後，認無繼續施用毒品傾向，於88年 5月27
    日經釋放出所後，由臺灣花蓮地方法院檢察署檢察官以88年
    度偵緝第62號為不起訴處分確定。又因施用毒品案件，經送
    觀察勒戒後，認有繼續施用毒品傾向，經送強制戒治（於89
    年6月20日停止戒治出所），並經本院於89年5月 4日，以89
    年度訴字第46號判決判處有期徒刑7月、4月，應執行有期徒
    刑10月確定；復於停止戒治期間再因施用毒品案件，經本院
    撤銷上開停止戒治並裁定令入戒治處所施以強制戒治，並經
    本院於90年3月2日，以90年度易字第39號判決判處有期徒刑
    5月確定；上開二刑經接續執行，於91年12月2日執行完畢；
    再因施用毒品案件，經本院以於93年3月30日，以 92年度訴
    字第242號判決判處有期徒刑10月、7月，應執行有期徒刑 1
    年 3月確定；復因施用毒品案件，經本院於94年5月2日，以
    94年度訴字第55號判決判處有期徒刑11月確定，二刑接續執
    行，於95年12月10縮短刑期執行完畢；更因施用毒品案件，
    經本院於97年6月13日，以97年度花簡字第230號判決判處應
    執行有期徒刑6月確定，於98年 2月2日易科罰金執行完畢等
    情，亦有上開不起訴處分書、本院89年度訴字第46號、90年
    度易字第39號判決書及臺灣高等法院被告前案紀錄表各1 份
    存卷足考。是被告於初犯施用毒品案件經觀察、勒戒執行完
    畢釋放後， 5年內業已再犯如事實欄一、(二)、(三)所示之各該
    施用毒品案件，經判處罪刑確定並執行完畢後，又再犯本件
    施用第一級、第二級毒品等罪，其任意自白復與事實相符，
    據此，本件罪證明確，其犯行洵堪認定，自應依法論科。
三、
  (一)查海洛因、甲基安非他命分屬毒品危害防制條例第2條第2項
    第1款、第2款所列管之第一級、第二級毒品，任何人均不得
    非法施用，是核被告所為，係犯毒品危害防制條例第10條第
    1項、第2項之施用第一級、第二級毒品等罪。其持有第一級
    毒品海洛因、第二級毒品甲基安非他命之低度行為，均應為
    其施用之高度行為所吸收，不另論罪。其本件將海洛因、甲
    基安非他命加水混合置入注射針筒內再持以注入身體之方式
    ，同時施用第一級毒品海洛因及第二級毒品甲基安非他命之
    一施用行為，同時觸犯施用第一級毒品及施用第二級毒品等
    二罪，為想像競合犯，應依刑法第55條前段規定，從一重之
    施用第一級毒品罪處斷。查被告有如事實欄一、(三)所示之前
    科執行完畢，有臺灣高等法院被告前案紀錄表 1份在卷供參
    ，其於 5年內故意再犯本件各該有期徒刑以上之罪，為累犯
    ，應依刑法第47條第1項規定加重其刑。
  (二)爰審酌被告前科累累，素行不良，前經觀察、勒戒、強制戒
    治之保安處分，又經入監服刑之矯治處遇後，仍不思戒除毒
    癮，無視毒品對自己身心之戕害及對社會治安所衍生之重大
    影響，又繼續施用毒品，本件更以混合施用第一、二級毒品
    之形同多重藥物濫用方式施用，藉以增強海洛因之效果，顯
    見自制能力薄弱，兼衡其犯後均坦承犯行，態度良好，且未
    危及他人等一切情狀，量處如主文所示之刑，以示懲儆。
  (三)扣案之第一級毒品海洛因 1包（驗餘後淨重合計0.05公克，
    併同難以析離之包裝袋 1只），為查獲之被告所有，供其施
    用之第一級毒品（蓋無論以何種方式分離包裝袋與其內裝之
    毒品，包裝袋內均會有極微量毒品殘留，故上述包裝袋應整
    體視為查獲毒品，一併宣告沒收銷燬之，最高法院95年度臺
    上字第3739號、第7354號二判決意旨參看），應依毒品危害
    防制條例第18條第 1項前段規定宣告沒收銷燬之；另扣案之
    注射針筒 1支，則為被告所有，供其本件施用毒品所用之物
    ，均應依刑法第38條第 1項第2款、第3項前段規定宣告沒收
    之。
據上論斷，應依刑事訴訟法第273條之1第 1項、第284條之1、第
299條第1項前段，毒品危害防制條例第23條第2項、第10條第1項
、第2項、第18條第1項前段，刑法第11條、第55條、第47條第 1
項、第38條第1項第2款、第3項前段，判決如主文。
本案經檢察官陳鴻濤到庭執行職務
中    華    民    國    99    年    12    月    30    日
                  刑事第四庭    法  官  黃鴻達
以上正本證明與原本無異。
如不服本判決應於收受送達後10日內向本院提出上訴書狀，並應
敘述具體理由。其未敘述上訴理由者，應於上訴期間屆滿後20日
內向本院補提理由書(均須按他造當事人之人數附繕本)「切勿逕
送上級法院」。
中    華    民    國    99    年    12    月    30    日
                                書記官
毒品危害防制條例第10條
施用第一級毒品者，處 6 月以上 5 年以下有期徒刑。
施用第二級毒品者，處 3 年以下有期徒刑。

司法院資訊處製作；財團法人民間司法改革基金會備份。
